【裁判字號】    90,訴,1648
【裁判日期】    900907
【裁判案由】    毒品危害防制條例
【裁判全文】
臺灣高雄地方法院刑事判決                          九十年度訴字第一六四八號
    公  訴  人  臺灣高雄地方法院檢察署檢察官
    被      告  甲○○
右列被告因違反毒品危害防制條例案件，經檢察官提起公訴（九十年度偵字第九一九
號），本院判決如左：
    主  文
甲○○連續施用第一級毒品，處有期徒刑捌月；又連續施用第二級毒品，處有期徒刑
肆月，扣案之第二級毒品安非他命壹包（驗後毛重零點柒公克）及內含第二級毒品安
非他命殘渣之吸食器壹組，沒收銷燬之。應執行有期徒刑拾月，扣案之第二級毒品安
非他命壹包（驗後毛重零點柒公克）及內含第二級毒品安非他命殘渣之吸食器壹組，
沒收銷燬之。
    事  實
一、甲○○前於民國八十七年間因施用毒品案件，經本院裁定送觀察、勒戒後，認無
    繼續施用毒品之傾向，由本院以八十七年度少調字第一六一七號為不付審理裁定
    確定在案。嗣於前開不付審理裁定後五年內，再犯施用毒品案件，經臺灣高雄少
    年法院裁定送觀察、勒戒後，認有繼續施用毒品之傾向，由臺灣高雄少年法院裁
    定令入戒治處所施以強制戒治一年，經停止戒治交付保護管束期滿，再經臺灣高
    雄少年法院於八十九年十月二十五日以八十八年度少調字第一九三號為不付審理
    裁定確定在案。猶不知悛悔，其明知海洛因、安非他命均係業經公告列為毒品危
    害防制條例第二條第二項第一、二款之第一、二級毒品，不得非法持有、施用，
    詎仍未戒除施用毒品習性，復基於非法施用第一、二級毒品海洛因及安非他命之
    概括犯意，自九十年二月上旬起至九十年二月十二日止，連續在高雄市○○○路
    一九之二號七—十一便利超商內（起訴書誤載為高雄市○鎮區○○里○○路二
    一巷十八號住處等地），分別施用第一、二級毒品海洛因二次及安非他命五次
    。嗣於九十年二月十二日二十三時四十分許，為警在上址當場查獲，並扣得其所
    有第二級毒品安非他命一包（驗後毛重零點七公克）及內含第二級毒品安非他命
    殘渣之吸食器一組。復經警採尿送驗結果均呈甲基安非他命及嗎啡陽性反應。嗣
    經臺灣高雄地方法院檢察署檢察官聲請送強制戒治，由本院以九十年度毒聲字第
    一四四號裁定令入戒治處所，施以強制戒治一年。
二、案經高雄縣警察局鳳山分局報告臺灣高雄地方法院檢察署檢察官偵查起訴。
    理  由
一、訊據被告甲○○固坦承於右揭時地施用第二級毒品安非他命之事實，惟矢口否認
    有施用第一級毒品海洛因之犯行，辯稱：我沒有施用海洛因，是我朋友洪博文拿
    香煙來給我抽二次，我抽了之後覺得香煙不一樣，但我不知道香煙摻有海洛因，
    是到了戒治所才知道有此一可能，在警局裡有承認施用海洛因是警察叫我一起承
    認的云云。經查：
  (一)被告於右揭時地施用第二級毒品安非他命之犯行，業據被告迭於警訊及偵審中供
    承不諱，且被告被查獲當日經警採集尿液送高雄縣政府衛生局以免疫學分析法與
    ＴＯＸＩ—ＬＡＢ方法檢驗結果，確均呈甲基安非他命及嗎啡陽性反應，此有該
    局九十年二月二十一日九煙檢字第三五三號煙毒尿液檢驗成績書一紙附卷可稽
    ，又扣案被告所有疑似第二級毒品安非他命之晶體一包及疑似內含第二級毒品安
    非他命殘渣之吸食器一組經送高雄醫學大學附設中和紀念醫院檢驗結果，確係甲
    基安非他命及內含有甲基安非他命殘渣無誤，此有該醫院九十年三月十二日報告
    編號九三—七號及九十年八月七日報告編號九八—二一號檢驗報告各
    一紙在卷可憑，足證被告此部分之自白核與事實相符，自可採為論罪科刑之依據
    。
  (二)被告雖矢口否認於右揭時地有施用第一級毒品海洛因之犯行並以前揭情詞置辯。
    惟查，被告於警訊中已供承：我有吸食安非他命及海洛因，最後一次吸食海洛因
    係於九十年二月十二日上午七、八點左右，是從九十年二月初又開始吸食毒品，
    海洛因是綽號「黑輪」不詳男子送我吸食，我是放在香煙內吸食等語不諱（見警
    卷第一頁反面、第二頁正面），且被告被查獲當日經警採集尿液送驗結果確均呈
    嗎啡及甲基安非他命陽性反應已如前述（按海洛因係由嗎啡化學合成，施用入人
    體後，水解還原成嗎啡，再循嗎啡之代謝方式排出體外），此有前開高雄縣政府
    衛生局煙毒尿液檢驗成績書一紙附卷可參，參以被告於警訊中均已明確交代海洛
    因之來源、如何施用之時間及方式，嗣於本院審理中翻異前詞，辯以施用當時不
    知情係海洛因云云，顯屬事後空言避就推諉卸責之詞，殊無可採。
  (三)再被告前因施用毒品案件，經本院裁定送觀察、勒戒後，認無繼續施用毒品之傾
    向，由本院以八十七年度少調字第一六一七號為不付審理裁定確定在案。嗣於前
    開不付審理裁定後五年內，再犯施用毒品案件，經臺灣高雄少年法院裁定送觀察
    、勒戒後，認有繼續施用毒品之傾向，由臺灣高雄少年法院裁定令入戒治處所施
    以強制戒治一年，經停止戒治交付保護管束期滿，再經臺灣高雄少年法院於八十
    九年十月二十五日以八十八年度少調字第一九三號為不付審理裁定確定在案。又
    因本件施用第一、二級毒品海洛因及安非他命之犯行，經臺灣高雄地方法院檢察
    署檢察官聲請令入戒治處所施以強制戒治，由本院以九十年毒聲字第一四四號
    裁定令入戒治處所，施以強制戒治一年，此有八十七年度少調字第一六一七號裁
    定書、八十八年少調字第一九三號裁定書、臺灣高等法院被告全國前案紀錄表及
    臺灣高雄地方法院檢察署刑案資料查註紀錄表各一紙附卷可參。綜上所述，足證
    被告係於五年內三犯毒品危害防制條例第十條之罪，本件事證已臻明確，被告犯
    行洵堪認定，應予依法論科。
二、核被告甲○○所為，係犯毒品危害防制條例第十條第一項之施用第一級毒品罪、
    同條第二項之施用第二級毒品罪。被告持有第一、二級毒品海洛因及安非他命後
    ，進而施用，其持有之低度行為應被其施用之高度行為所吸收，均不另論罪。被
    告先後多次施用第一、二級毒品之犯行，時間緊接，方法相同，均觸犯構成要件
    相同之罪，顯均係基於概括犯意反覆為之，為連續犯，依刑法第五十六條之規定
    ，均論以一罪，並加重其刑。被告所犯施用第一、二級毒品二罪間，犯意各別，
    罪名互殊，應予分論併罰。爰審酌被告屢犯不改，前因施用毒品案件，經本院裁
    定送觀察、勒戒後，認無繼續施用毒品之傾向，由本院為不付審理裁定確定在案
    ，嗣於前開不付審理裁定後五年內，再犯施用毒品案件，經臺灣高雄少年法院裁
    定送觀察、勒戒後，認有繼續施用毒品之傾向，由臺灣高雄少年法院裁定令入戒
    治處所施以強制戒治一年，經停止戒治交付保護管束期滿，再經臺灣高雄少年法
    院為不付審理裁定確定在案，復另行施用第一、二級毒品海洛因及安非他命多次
    ，顯見其意志不堅，缺乏勒戒動機，其施用毒品足以導致精神障礙、性格異常，
    甚至造成生命危險，戕害一己之身體健康，惟其犯後尚能坦承部分犯行、態度尚
    稱良好等一切情狀，各量處如主文所示之刑，並定其應執行之刑，以資懲儆。另
    扣案之第二級毒品安非他命一包（驗後毛重零點七公克）及內含第二級毒品安非
    他命殘渣之吸食器一組，係被告所有，業據其供明在卷可按，且殘留在吸食器上
    之安非他命已無法剝離而均因視為毒品，均應依毒品危害防制條例第十八條第一
    項前段規定，不問屬於犯人與否，宣告沒收併銷燬之。至鑑驗所耗損之第二級毒
    品，既已滅失，爰不另為沒收銷燬之諭知，附此敘明。
據上論斷，應依刑事訴訟法第二百九十九條第一項前段，毒品危害防制條例第十條第
一項、第二項、第十八條第一項前段，刑法第十一條、第五十六條、第五十一條第五
款，判決如主文。
本案經檢察官陳銘珠到庭執行職務。
中      華      民      國    九十      年      九      月      七      日
                                臺灣高雄地方法院刑事第七庭
                                    審判長法  官    裕斗
                                          法  官    曾淑娟
                                          法  官    林家賢
右正本證明與原本無異。
如不服本判決，應於判決送達後十日內，向本院提出上訴狀。
                                          書記官    李忠霖
中      華      民      國    九十      年      九      月      七      日
附錄法條：
毒品危害防制條例第十條
施用第一級毒品者，處六月以上五年以下有期徒刑。
施用第二級毒品者，處三年以下有期徒刑。
毒品危害防制條例第十八條
查獲之毒品及專供製造或施用毒品之器具，不問屬於犯人與否，均沒收銷
燬之。但合於醫藥或研究之用者，得不予銷燬。
前項合於醫藥或研究用毒品或器具之管理辦法，由法務部會同行政院衛生
署定之。


司法院資訊處製作；財團法人民間司法改革基金會備份。
